---
title: "1-Exploracion-concentrado-2014"
output: html_notebook
---

### 1. Cargar librerías
Casi siempre se utiliza la librería <em>tidyverse</em> para análisis de datos en R. 

El tidyverse es una colección de paquetes de R diseñados para data science Todos los paquetes comparten la misma filosofía, gramática y estructuras de datos.

Puedes leeer más de tidyverse en [su página tidyverse.org](https://www.tidyverse.org/)

Si no est´tá instalado Tidyverse:
```{r}
install.packages("tidyverse")
```

Cargar tidyverse
```{r}
library(tidyverse)
```

### 2. Lectura de datos a R
Leer datos a una variable con nombre `df`.
df es short para DataFrame, una estructura de datos tabular común en R y otros lenguajes/software de análisis de datos.
Esta variable se puede llamar como quieras. Puede ser `concentrado_hogar`, `df`, `base_datos`, etc., `df` es fácil de escribir y recordar ;)
```{r}
df <- read_csv('data/2014/tra_concentrado_2014_concil_2010.csv')
```

### 3. Análisis exploratorio de datos
```{r}
str(df)
```
```{r}
glimpse(df)
```
